ACORDAO-COMPLETO-2356035

ACÓRDÃO DE RELAÇÃO

ACÓRDÃO DE RELAÇÃO 1406/2019 ATA 22/2019 - PLENÁRIO

Acórdão 1406/2019-TCU-Plenário
	Considerando que, por meio do Acórdão 446/2019-TCU-Plenário, este Tribunal conheceu e deu provimento ao recurso de revisão interposto por Cláudia Márcia de Figueiredo e Gabriel Figueiredo de Carvalho, herdeiros de Sérgio Siqueira de Carvalho, contra o Acórdão 13190/2016-TCU-Segunda Câmara, a fim de considerar iliquidáveis as contas desse responsável, mantendo-se inalterado o decisum recorrido quanto ao Estado de Rondônia e Aparício Carvalho de Moraes;
	Considerando a ausência de interesse recursal do Estado de Rondônia no que diz respeito ao Acórdão 446/2019-TCU-Plenário, já que não foi a entidade a autora do recurso então julgado e que não houve sucumbência do ora embargante decorrente da decisão proferida;
	Considerando que o embargante não aponta, ainda que de forma genérica, quaisquer contradições, obscuridades, omissões ou outros vícios a serem sanados na deliberação atacada, e que, ainda que o fizesse, eventual correção em sede de embargos não traria utilidade ao embargante, por não ter sido analisada sua responsabilidade no recurso de revisão, a qual deveria ser questionada em expediente próprio, nos termos do caput do art. 997 do CPC ("cada parte interporá o recurso independentemente") ;
	Considerando que as ações de ressarcimento ao erário, segundo o art. 37 da Constituição Federal de 1988, e de acordo com a jurisprudência do TCU e do Supremo Tribunal Federal (STF) , são imprescritíveis;
	 Considerando que o caso em questão não se enquadra na excepcionalidade admitida por esta Corte, no sentido de modificação de julgado por meio de embargos de declaração, com efeitos infringentes, para a correção de erro de fato, uma vez que não se verificou a existência da premissa equivocada alegada pelo embargante;
	Os Ministros do Tribunal de Contas da União ACORDAM, por unanimidade, com fundamento nos arts. 32, inc. II, e 34 da Lei 8.443/1992, bem como art. 287, caput, e 278, §§ 2º e 3º, c/c art. 143, inc. V, "f", ambos do RI/TCU, em não conhecer dos embargos de declaração opostos pelo Estado de Rondônia (peça 193) em face do Acórdão 446/2019-TCU-Plenário, em razão do não preenchimento dos requisitos específicos da espécie recursal eleita; determinar o imediato cumprimento dos acórdãos anteriores, já que novos pleitos não possuem efeito suspensivo; e em dar ciência desta deliberação ao recorrente.
1. Processo TC-Processo 013.150/2011-1 (TOMADA DE CONTAS ESPECIAL) 
	1.1. Responsáveis: Aparício Carvalho de Moraes (XXX.216.597-XX) ; Claudia Marcia de Figueredo Carvalho (XXX.749.619-XX) ; Gabriel Figueiredo de Carvalho (XXX.759.782-XX) ; Governo do Estado de Rondônia (00.394.585/0001-71) ; Sérgio Siqueira de Carvalho (XXX.408.067-XX) 
	1.2. Recorrente: Estado de Rondônia (00.394.585/0001-71) 
	1.3. Entidade: Estado de Rondônia (00.394.585/0001-71) 
	1.4. Relator: Ministro Bruno Dantas
	1.5. Representante do Ministério Público: Procurador Júlio Marcelo de Oliveira
	1.6. Relator da deliberação recorrida: Ministro Bruno Dantas
	1.7. Unidades Técnicas: Secretaria de Recursos (Serur) ; Secretaria de Controle Externo de Tomada de Contas Especial (SecexTCE) .
	1.8. Representação legal: Juraci Jorge da Silva, Procurador Geral do Estado de Rondônia, representando o Estado de Rondônia.
	1.9. Determinações/Recomendações/Orientações: não há.

Estado de Rondônia (00.394.585/0001-71)

Aparício Carvalho de Moraes (XXX.216.597-XX); Claudia Marcia de Figueredo Carvalho (XXX.749.619-XX); Gabriel Figueiredo de Carvalho (XXX.759.782-XX); Governo do Estado de Rondônia (00.394.585/0001-71); Sérgio Siqueira de Carvalho (XXX.408.067-XX)

ACORDAO-COMPLETO-2528743

Acórdão 1571/2022 - Plenário

BRUNO DANTAS

Ministro Bruno Dantas

Juraci Jorge da Silva, Procurador Geral do Estado de Rondônia, representando o Estado de Rondônia.

Procurador Júlio Marcelo de Oliveira

TOMADA DE CONTAS ESPECIAL (TCE)

Secretaria de Recursos (Serur); Secretaria de Controle Externo de Tomada de Contas Especial (SecexTCE).